{"present": {"1 Singular": {"Affirmative": "tollaim", "Question": "an dtollaim?", "Negative": "n\u00ed thollaim"}, "2 Singular": {"Affirmative": "tollann t\u00fa", "Question": "an dtollann t\u00fa?", "Negative": "n\u00ed thollann t\u00fa"}, "3 Singular": {"Male": {"Affirmative": "tollann s\u00e9", "Question": "an dtollann s\u00e9?", "Negative": "n\u00ed thollann s\u00e9"}, "Female": {"Affirmative": "tollann s\u00ed", "Question": "an dtollann s\u00ed?", "Negative": "n\u00ed thollann s\u00ed"}}, "1 Plural": {"Compressed": {"Affirmative": "tollaimid", "Question": "an dtollaimid?", "Negative": "n\u00ed thollaimid"}, "Extended": {"Affirmative": "tollann muid", "Question": "an dtollann muid?", "Negative": "n\u00ed thollann muid"}}, "2 Plural": {"Affirmative": "tollann sibh", "Question": "an dtollann sibh?", "Negative": "n\u00ed thollann sibh"}, "3 Plural": {"Affirmative": "tollann siad", "Question": "an dtollann siad?", "Negative": "n\u00ed thollann siad"}, "Passive": {"Affirmative": "tolltar", "Question": "an dtolltar?", "Negative": "n\u00ed tholltar"}}, "future": {"1 Singular": {"Affirmative": "tollfaidh m\u00e9", "Question": "an dtollfaidh m\u00e9?", "Negative": "n\u00ed thollfaidh m\u00e9"}, "2 Singular": {"Affirmative": "tollfaidh t\u00fa", "Question": "an dtollfaidh t\u00fa?", "Negative": "n\u00ed thollfaidh t\u00fa"}, "3 Singular": {"Male": {"Affirmative": "tollfaidh s\u00e9", "Question": "an dtollfaidh s\u00e9?", "Negative": "n\u00ed thollfaidh s\u00e9"}, "Female": {"Affirmative": "tollfaidh s\u00ed", "Question": "an dtollfaidh s\u00ed?", "Negative": "n\u00ed thollfaidh s\u00ed"}}, "1 Plural": {"Compressed": {"Affirmative": "tollfaimid", "Question": "an dtollfaimid?", "Negative": "n\u00ed thollfaimid"}, "Extended": {"Affirmative": "tollfaidh muid", "Question": "an dtollfaidh muid?", "Negative": "n\u00ed thollfaidh muid"}}, "2 Plural": {"Affirmative": "tollfaidh sibh", "Question": "an dtollfaidh sibh?", "Negative": "n\u00ed thollfaidh sibh"}, "3 Plural": {"Affirmative": "tollfaidh siad", "Question": "an dtollfaidh siad?", "Negative": "n\u00ed thollfaidh siad"}, "Passive": {"Affirmative": "tollfar", "Question": "an dtollfar?", "Negative": "n\u00ed thollfar"}}, "past": {"1 Singular": {"Affirmative": "tholl m\u00e9", "Question": "ar tholl m\u00e9?", "Negative": "n\u00edor tholl m\u00e9"}, "2 Singular": {"Affirmative": "tholl t\u00fa", "Question": "ar tholl t\u00fa?", "Negative": "n\u00edor tholl t\u00fa"}, "3 Singular": {"Male": {"Affirmative": "tholl s\u00e9", "Question": "ar tholl s\u00e9?", "Negative": "n\u00edor tholl s\u00e9"}, "Female": {"Affirmative": "tholl s\u00ed", "Question": "ar tholl s\u00ed?", "Negative": "n\u00edor tholl s\u00ed"}}, "1 Plural": {"Compressed": {"Affirmative": "thollamar", "Question": "ar thollamar?", "Negative": "n\u00edor thollamar"}, "Extended": {"Affirmative": "tholl muid", "Question": "ar tholl muid?", "Negative": "n\u00edor tholl muid"}}, "2 Plural": {"Affirmative": "tholl sibh", "Question": "ar tholl sibh?", "Negative": "n\u00edor tholl sibh"}, "3 Plural": {"Compressed": {"Affirmative": "tholl siad", "Question": "ar tholl siad?", "Negative": "n\u00edor tholl siad"}, "Extended": {"Affirmative": "tholladar", "Question": "ar tholladar?", "Negative": "n\u00edor tholladar"}}, "Passive": {"Affirmative": "tolladh", "Question": "ar tolladh?", "Negative": "n\u00edor tolladh"}}, "condi": {"1 Singular": {"Affirmative": "thollfainn", "Question": "an dtollfainn?", "Negative": "n\u00ed thollfainn"}, "2 Singular": {"Affirmative": "thollf\u00e1", "Question": "an dtollf\u00e1?", "Negative": "n\u00ed thollf\u00e1"}, "3 Singular": {"Male": {"Affirmative": "thollfadh s\u00e9", "Question": "an dtollfadh s\u00e9?", "Negative": "n\u00ed thollfadh s\u00e9"}, "Female": {"Affirmative": "thollfadh s\u00ed", "Question": "an dtollfadh s\u00ed?", "Negative": "n\u00ed thollfadh s\u00ed"}}, "1 Plural": {"Compressed": {"Affirmative": "thollfaimis", "Question": "an dtollfaimis?", "Negative": "n\u00ed thollfaimis"}, "Extended": {"Affirmative": "thollfadh muid", "Question": "an dtollfadh muid?", "Negative": "n\u00ed thollfadh muid"}}, "2 Plural": {"Affirmative": "thollfadh sibh", "Question": "an dtollfadh sibh?", "Negative": "n\u00ed thollfadh sibh"}, "3 Plural": {"Compressed": {"Affirmative": "thollfaid\u00eds", "Question": "an dtollfaid\u00eds?", "Negative": "n\u00ed thollfaid\u00eds"}, "Extended": {"Affirmative": "thollfadh siad", "Question": "an dtollfadh siad?", "Negative": "n\u00ed thollfadh siad"}}, "Passive": {"Affirmative": "thollfa\u00ed", "Question": "an dtollfa\u00ed?", "Negative": "n\u00ed thollfa\u00ed"}}, "imper": {"1 Singular": {"Affirmative": "tollaim!", "Negative": "n\u00e1 tollaim!"}, "2 Singular": {"Affirmative": "toll!", "Negative": "n\u00e1 toll!"}, "3 Singular": {"Male": {"Affirmative": "tolladh s\u00e9!", "Negative": "n\u00e1 tolladh s\u00e9!"}, "Female": {"Affirmative": "tolladh s\u00ed!", "Negative": "n\u00e1 tolladh s\u00ed!"}}, "1 Plural": {"Compressed": {"Affirmative": "tollaimis!", "Negative": "n\u00e1 tollaimis!"}, "Extended": {"Affirmative": "tolladh muid!", "Negative": "n\u00e1 tolladh muid!"}}, "2 Plural": {"Affirmative": "tollaig\u00ed!", "Negative": "n\u00e1 tollaig\u00ed!"}, "3 Plural": {"Compressed": {"Affirmative": "tollaid\u00eds!", "Negative": "n\u00e1 tollaid\u00eds!"}, "Extended": {"Affirmative": "tolladh siad!", "Negative": "n\u00e1 tolladh siad!"}}, "Passive": {"Affirmative": "tolltar!", "Negative": "n\u00e1 tolltar!"}}, "pastConti": {"1 Singular": {"Affirmative": "thollainn", "Question": "an dtollainn?", "Negative": "n\u00ed thollainn"}, "2 Singular": {"Affirmative": "thollt\u00e1", "Question": "an dtollt\u00e1?", "Negative": "n\u00ed thollt\u00e1"}, "3 Singular": {"Male": {"Affirmative": "tholladh s\u00e9", "Question": "an dtolladh s\u00e9?", "Negative": "n\u00ed tholladh s\u00e9"}, "Female": {"Affirmative": "tholladh s\u00ed", "Question": "an dtolladh s\u00ed?", "Negative": "n\u00ed tholladh s\u00ed"}}, "1 Plural": {"Compressed": {"Affirmative": "thollaimis", "Question": "an dtollaimis?", "Negative": "n\u00ed thollaimis"}, "Extended": {"Affirmative": "tholladh muid", "Question": "an dtolladh muid?", "Negative": "n\u00ed tholladh muid"}}, "2 Plural": {"Affirmative": "tholladh sibh", "Question": "an dtolladh sibh?", "Negative": "n\u00ed tholladh sibh"}, "3 Plural": {"Compressed": {"Affirmative": "thollaid\u00eds", "Question": "an dtollaid\u00eds?", "Negative": "n\u00ed thollaid\u00eds"}, "Extended": {"Affirmative": "tholladh siad", "Question": "an dtolladh siad?", "Negative": "n\u00ed tholladh siad"}}, "Passive": {"Affirmative": "thollta\u00ed", "Question": "an dtollta\u00ed?", "Negative": "n\u00ed thollta\u00ed"}}, "subj": {"1 Singular": {"Affirmative": "go dtolla m\u00e9", "Negative": "n\u00e1r tholla m\u00e9"}, "2 Singular": {"Affirmative": "go dtolla t\u00fa", "Negative": "n\u00e1r tholla t\u00fa"}, "3 Singular": {"Male": {"Affirmative": "go dtolla s\u00e9", "Negative": "n\u00e1r tholla s\u00e9"}, "Female": {"Affirmative": "go dtolla s\u00ed", "Negative": "n\u00e1r tholla s\u00ed"}}, "1 Plural": {"Compressed": {"Affirmative": "go dtollaimid", "Negative": "n\u00e1r thollaimid"}, "Extended": {"Affirmative": "go dtolla muid", "Negative": "n\u00e1r tholla muid"}}, "2 Plural": {"Affirmative": "go dtolla sibh", "Negative": "n\u00e1r tholla sibh"}, "3 Plural": {"Affirmative": "go dtolla siad", "Negative": "n\u00e1r tholla siad"}, "Passive": {"Affirmative": "go dtolltar", "Negative": "n\u00e1r tholltar"}}, "verbal noun": "tolladh", "verbal adjective": "tollta"}